【裁判字號】    97,裁,247
【裁判日期】    970110
【裁判案由】    綜合所得稅
【裁判全文】
最  高  行  政  法  院  裁  定
                                     97年度裁字第00247號
聲  請  人  甲○○
上列聲請人因與相對人財政部臺灣省南區國稅局間綜合所得稅事
件，對於中華民國95年9月21日本院95年度裁字第02104號裁定，
聲請再審。本院裁定如下：
    主  文
再審之聲請駁回。
再審訴訟費用由聲請人負擔。
    理  由
一、按聲請再審，依行政訴訟法第283條準用同法第277條第1項
    第4款規定，必須表明再審理由及關於再審理由並遵守不變
    期間之證據。所謂表明再審理由，必須指明確定裁定有如何
    合於行政訴訟法第273條或第274條所定再審事由之具體情事
    ，始為相當，倘僅泛言有再審事由而無具體情事，或僅指明
    所聲請再審之裁定前各程序所為裁判，有如何再審事由，而
    未一語指及其所聲請再審之裁定有合於再審之事由者，均難
    謂已合法表明再審事由，其再審之聲請，即屬不合法。次按
    「裁定已經確定，而有第273條之情形者，得準用本編之規
    定，聲請再審。」及「有左列各款情形之一者，得以再審之
    訴對於確定終局判決聲明不服。但當事人已依上訴主張其事
    由或知其事由而不為主張者，不在此限：…十三、當事人發
    見未經斟酌之證物或得使用該證物者。但以如經斟酌可受較
    有利益之裁判者為限。」分別為行政訴訟法第283條及第273
    條第1項第13款所明定。而所謂當事人發現未經斟酌之證物
    或得使用該證物者，係指該證物在前訴訟程序時業已存在，
    而為當事人所不知或不能使用，今始知悉或得予利用者而言
    ，且以如經斟酌可受較有利益之裁判者為限，始得據以提起
    聲請再審之訴（本院69年判字第736號判例參照）。若在前
    訴訟程序已為當事人所知，本無所謂發見，自不得以之為再
    審事由。
二、本件聲請人前因綜合所得稅事件提起行政訴訟，經高雄高等
    行政法院94年度簡字第49號裁定駁回其訴，聲請人不服，提
    起上訴，經本院以其上訴論旨並無所涉及之法律見解，具有
    原則上之重要情事，其上訴不合法為由，以95年度裁字第21
    04號裁定（下稱原裁定）駁回，聲請人仍不服，復聲請再審
    ，其聲請理由略謂：原裁定漏未審查聲請人起訴書狀所附有
    屬緩課股票之證券存摺，亦未依法命補正，有重大缺失。故
    聲請人得依行政訴訟法第273條第1項第1款、第13款為理由
    ，提起聲請再審。且87年至93年度之綜合所得稅結算申報書
    ，無記載自88年1月1日起取得股票及股利不適用儲蓄投資特
    別扣除額之規定，致使人民不知情，為具有原則性之爭議，
    有須呈請大法官解釋之必要，原審未經審酌違反行政訴訟法
    第252條規定云云。經查，上開聲請意旨無非係就本件實體
    之事實加以主張，究原裁定有何合乎法定再審事由之具體事
    實，並未具體指及，僅泛引行政訴訟法第273條第1項第1款
    、第13款之規定指摘，難認已合法表明再審事由，揆諸首揭
    說明，其再審之聲請為不合法，應予駁回。
三、依行政訴訟法第283條、第278條第1項、第104條、民事訴訟
    法第95條、第78條，裁定如主文。
中    華    民    國    97    年    1     月    10    日
                    最高行政法院第五庭
                        審判長法官  劉  鑫  楨
                              法官  侯  東  昇
                              法官  鄭  忠  仁
                              法官  劉  介  中
                              法官  戴  見  草
以  上  正  本  證  明  與  原  本  無  異
中    華    民    國    97    年    1     月    10    日
                              書記官  郭  育  玎


司法院資訊處製作；財團法人民間司法改革基金會備份。
